---
author: William Amorim
---

```{r, include = FALSE}
knitr::opts_chunk$set(
  echo = FALSE,
  message = FALSE,
  warning = FALSE
)
```

Atualmente trabalho como professor, programador e cientista de dados na [Curso-R](https://www.curso-r.com/) e na [R6](https://www.curso-r.com/sobre/), empresas das quais sou sou sócio-fundador. 

<center>
```{r}
htmltools::a(
  href = "https://www.curso-r.com/",
  title = "Link para site da Curso-R",
  target = "_blank",
  htmltools::img(
    src = "../images/profissional/curso-r.png",
    alt = "Logo Curso-R",
    width = "30%",
    style = "margin: auto;"
  )
)


htmltools::a(
  href = "https://www.curso-r.com/sobre/",
  title = "Link para página da R6",
  target = "_blank",
  htmltools::img(
    src = "../images/profissional/r6.png",
    alt = "Logo R6 Consultoria",
    width = "30%"
  )
)
```
</center>

A Curso-R é uma empresa que oferece cursos na área de Ciência de Dados, com foco em programação em R. A nossa missão é descomplicar a Ciência de Dados para todas as pessoas, independentemente da área de formação.

A R6 é uma empresa de consultoria na área de Ciência de Dados, que tem a linguagem de programação R como principal ferramenta. Somos especialistas em modelagem estatística, criação de dashboards em [Shiny](https://shiny.rstudio.com/gallery/) e *web scraping*.

`r htmltools::a(href = "https://williamorim.github.io/resume/", title = "Currículo William Nilson de Amorim", "Clique aqui", target = "_blank")` para acessar meu currículo.

### Cursos que ministro

Cursos de programação em R e Ciência de Dados que ministro atualmente pela Curso-R:

- [R para Ciência de Dados I](https://www.curso-r.com/cursos/r4ds-1/)

- [R para Ciência de Dados II](https://www.curso-r.com/cursos/r4ds-2/)

- [Dashboards](https://www.curso-r.com/cursos/dashboards/)

- [Regressão Linear](https://www.curso-r.com/cursos/regressao-linear/)

### Trabalhos

A seguir alguns trabalhos que realizei nos últimos anos:

- [Dashboard para dados de COVID na Irlanda](https://hamilton-institute.github.io/docs/dashboard.html)
<br><span class = "obs">Hamilton Institute, Maynooth University</span>

- [Painel analítico do Instituto Sou da Paz](https://sdpa.shinyapps.io/sdpa/)
<br><span class = "obs">Instituto Sou da Paz, São Paulo</span>

<!-- - [Desenvolvimento do site da Curso-R]() -->
<!-- <br><span class = "obs">Feito em <a href = "https://gohugo.io/" target = "_blank">Hugo</a>, com o pacote <a href = "https://bookdown.org/yihui/blogdown/" target = "_blank">{blogdown}</a></span> -->

<!-- - [Desenvolvimento do blog da Curso-R]() -->
<!-- <br><span class = "obs">Feito em <a href = "https://gohugo.io/" target = "_blank">Hugo</a>, com o pacote <a href = "https://bookdown.org/yihui/blogdown/" target = "_blank">{blogdown}</a></span> -->
