---
title: Momentos de 2020
description: "Um ano de isolamento, de distância, de perda. O pior ano da vida de muita gente, com certeza o pior que já vivi. Mas que também teve companherismo, risadas, maratona de The Office e muito amor."
author:  William Amorim
date: "`r Sys.Date()`"
---
```{r setup, include = FALSE}
knitr::opts_chunk$set(
  echo = FALSE,
  message = FALSE,
  warning = FALSE
)

source("../utils.R")
```

Um ano de isolamento, de distância, de perda. O pior ano da vida de muita gente, com certeza o pior que já vivi. Mas que também teve companherismo, risadas, maratona de The Office e muito amor.

<!-- --------------------- -->

<div class="timeline-item" date-is='16 de dezembro'>

```{r}
criar_slideshow(
  c(
    "../../images/timeline/2020-12-16-angelica-natal-1.jpg",
    "../../images/timeline/2020-12-16-angelica-natal-2.jpg"
  ),
  id = "2020-12-16-angelica-natal"
)
```
 
Nosso Natal :)

</div> 

<!-- --------------------- -->

<div class="timeline-item" date-is='13 de dezembro'>

<img src = "../../images/blog/pequeno-manual-antirracista.jpg">

Uma das poucas leituras no ano, mas uma essencial. Escrevi um texto `r criar_link("aqui", url = "https://wamorim.com/blog/2020-12-28-pequeno-manual-antirracista/")`.

</div>

<!-- --------------------- -->

<div class="timeline-item" date-is='11 de novembro'>

<img src = "../../images/timeline/2020-11-17-sophia-hi-five.jpg">

Faltou sintonia: eu fui de *high five* e ela de soquinho.

</div>

<!-- --------------------- -->

<div class="timeline-item" date-is='1º de novembro'>

<img src = "../../images/timeline/2020-11-01-boardgame-got.jpg">

Boardgame Game of Thrones. 6+ horas de jogo, 4 entendendo as regras.

</div>


<!-- --------------------- -->

<div class="timeline-item" date-is='25 de outubro'>

<img src = "../../images/timeline/2020-10-25-cafe-da-manha.jpg">

Café-da-manhã antes de passeio de bicicleta.

</div>

<!-- --------------------- -->

<div class="timeline-item" date-is='19 de setembro'>

<img src = "../../images/timeline/2020-09-19-angelica-beijo.jpg">

Amor em tempos de pandemia.

</div>

<!-- --------------------- -->

<div class="timeline-item" date-is='12 de agosto'>

<img src = "../../images/timeline/2020-08-12-fallguys.jpg">

Primeiro lugar no Fall Guys: a maior conquista do ano.

</div>

<!-- --------------------- -->

<div class="timeline-item" date-is='17 de julho'>

<img src = "../../images/blog/what-remains-1.jpg">

Melhor jogo que joguei em 2020! Escrevi um textinho `r criar_link("aqui", url = "https://wamorim.com/blog/2020-12-27-what-remains/what-remains/")`.

</div>


<!-- --------------------- -->

<div class="timeline-item" date-is='11 de junho'>

<img src = "../../images/timeline/2020-06-11-sophia-dormindo-sol.jpg">

</div>

<!-- --------------------- -->

<div class="timeline-item" date-is='2 de junho'>

<img src = "../../images/timeline/2020-06-02-sophia-summer-unidas-pelo-frio.jpg">

Unidas pelo frio.

</div>

<!-- --------------------- -->

<div class="timeline-item" date-is='18 de abril'>

<img src = "../../images/timeline/2020-04-18-cookies.jpg">

Esse ano precisou bastante.

</div>


<!-- --------------------- -->

<div class="timeline-item" date-is='7 de março'>

```{r}
criar_slideshow(
  c(
    "../../images/timeline/2020-03-07-angelica-arraial-1.jpg",
    "../../images/timeline/2020-03-07-angelica-arraial-2.jpg"
  ),
  id = "2020-03-07-angelica-arraial"
)
```

<img src = "">

Em Arraial do Cabo com essa fofura de ser.
</div>

<!-- --------------------- -->

<div class="timeline-item" date-is='29 de fevereiro'>

<img src = "../../images/timeline/2020-02-29-angelica-casamento-dri.jpg">

s2s2s2s2

</div>

<!-- --------------------- -->

<div class="timeline-item" date-is='21 de fevereiro'>

<img src = "../../images/timeline/2020-02-21-angelica-bar-dona-onca.jpg">

Comendo coxinha no `r criar_link("Bar da Dona Onça", url = "https://bardadonaonca.com.br/")`.
</div>

<!-- --------------------- -->

<div class="timeline-item" date-is='15 de fevereiro'>

```{r}
criar_slideshow(
  c(
    "../../images/timeline/2020-02-15-angelica-monte-verde-1.jpg",
    "../../images/timeline/2020-02-15-angelica-monte-verde-2.jpg",
    "../../images/timeline/2020-02-15-angelica-monte-verde-3.jpg",
    "../../images/timeline/2020-02-15-angelica-monte-verde-4.jpg"
  ),
  id = "2020-02-15-angelica-monte-verde"
)
```

Nossa primeira viagem (Monte Verde, MG).

</div>

<!-- --------------------- -->

<div class="timeline-item" date-is='13 de fevereiro'>

<img src = "../../images/timeline/2020-02-13-sophia-summer-deitado-sofa.jpg">

O prazer de chegar em casa.

</div>


<!-- --------------------- -->

<div class="timeline-item" date-is='8 de fevereiro'>

<img src = "../../images/timeline/2020-02-08-angelica-augusta.jpg">

Aprontando na Augusta.

</div>


<!-- --------------------- -->

<div class="timeline-item" date-is='29 de janeiro'>

<img src = "../../images/timeline/2020-01-29-lari-hamburguer.jpg">

Primeira vez que vejo a Lari apenas uma vez no ano :(

</div>

<!-- --------------------- -->

<div class="timeline-item" date-is='26 de janeiro'>

<img src = "../../images/timeline/2020-01-26-angelica-show-maria-rita.jpg">

Show show da Maria Rita.

</div>

<!-- --------------------- -->

<div class="timeline-item" date-is='25 de janeiro'>

```{r}
criar_slideshow(
  c(
    "../../images/timeline/2020-01-25-angelica-mule-mule-1.jpg",
    "../../images/timeline/2020-01-25-angelica-mule-mule-2.jpg"
  ),
  id = "2020-01-25-angelica-mule-mule"
)
```

Tomando mule na `r criar_link("Mule Mule Muleria", url = "https://mulemule.com.br/")`.

</div>

<!-- --------------------- -->

<div class="timeline-item" date-is='24 de janeiro'>

```{r}
criar_slideshow(
  c(
    "../../images/timeline/2020-01-24-angelica-tonkotsu-1.jpg",
    "../../images/timeline/2020-01-24-angelica-tonkotsu-2.jpg"
  ),
  id = "2020-01-24-angelica-tonkotsu"
)
```

Melhor Ramen que já comi (Tonkotsuramen, nos Jardins).

</div>


<!-- --------------------- -->

<div class="timeline-item" date-is='11 de janeiro'>

```{r}
criar_slideshow(
  c(
    "../../images/timeline/2020-01-11-angelica-drosophyla-1.jpg",
    "../../images/timeline/2020-01-11-angelica-drosophyla-2.jpg"
  ),
  id = "2020-01-11-angelica-drosophyla"
)
```

Conhecendo juntinhos o `r criar_link("Drosophyla bar", url = "")`.

</div>

<!-- --------------------- -->

<div class="timeline-item" date-is='7 de janeiro'>

<img src = "../../images/timeline/2020-01-07-angelica-etto.jpg">



Jantar na melhor companhia no restaurante `r criar_link("Etto", url = "http://www.ettorestaurante.com.br/")`.

</div>

<!-- --------------------- -->

<div class="timeline-item" date-is='6 de janeiro'>

<img src = "../../images/timeline/2020-01-06-summer-sofa.jpg">

Sério que você veio até aqui?

</div>

<!-- --------------------- -->

